【裁判字號】    99,審訴,1937
【裁判日期】    990930
【裁判案由】    毒品危害防制條例
【裁判全文】
臺灣桃園地方法院刑事判決            99年度審訴字第1937號
公  訴  人  臺灣桃園地方法院檢察署檢察官
被      告  甲○○
上列被告因違反毒品危害防制條例案件，經檢察官提起公訴（99
年度毒偵字第3475號），嗣於本院準備程序進行中，被告就被訴
事實為有罪之陳述，經本院告知簡式審判程序意旨，並聽取公訴
人及被告之意見後，本院合議庭裁定改由受命法官獨任依簡式審
判程序審理，並判決如下：
    主  文
甲○○施用第一級毒品，累犯，處有期徒刑拾壹月；又施用第二
級毒品，累犯，處有期徒刑柒月。應執行有期徒刑壹年肆月。
    事  實
一、甲○○前於民國91年間因施用第一級毒品案件，經臺灣板橋
    地方法院以91年度毒聲字第3439號裁定送觀察、勒戒後，因
    認無繼續施用毒品傾向，於92年3 月27日觀察、勒戒執行完
    畢釋放出所，並經臺灣板橋地方法院檢察署檢察官以92年度
    毒偵緝字第120 號為不起訴處分確定；復於前揭觀察、勒戒
    執行完畢釋放後5 年內，即於92年10月至93年8 月間再因連
    續施用第一、二級毒品案件，經臺灣新竹地方法院（以下簡
    稱新竹地院）以93年度訴字第136 號判決分別判處有期徒刑
    10月、6 月，應執行有期徒刑1 年2 月確定；繼於94年間因
    施用第一、二級毒品案件，經新竹地院以95年度訴字第131
    號判決分別判處有期徒刑9 月、5 月，應執行有期徒刑1 年
    確定，並與前開應執行刑有期徒刑1 年2 月接續執行，於96
    年1 月24日縮刑假釋併付保護管束出監，迄96年7 月16日保
    護管束期滿未經撤銷假釋，其未執行之刑，以已執行論（於
    本案構成累犯）。詎仍不知悔改，復基於施用第一級毒品海
    洛因及第二級毒品甲基安非他命之犯意，於99年2 月24日為
    警採尿時起回溯26小時及96小時內之某時，在位於桃園縣新
    屋鄉之某友人住處內，分別以抽香煙之方式施用海洛因及以
    吸食器燒烤之方式施用甲基安非他命各1 次。嗣因其另案經
    通緝遭警方緝獲，而於99年2 月24日上午10時許同意警方採
    集其尿液送驗，結果呈嗎啡及甲基安非他命陽性反應，始查
    悉上情。
二、案經桃園縣政府警察局龜山分局報請臺灣桃園地方法院檢察
    署檢察官偵查起訴。
    理  由
一、本案被告甲○○所犯之罪，並非法定刑為死刑、無期徒刑或
    最輕本刑3 年以上有期徒刑之罪，亦非高等法院管轄第一審
    之案件，而被告於準備程序中就被訴事實已為有罪之陳述，
    經本院告知簡式審判程序之旨，並聽取公訴人及被告之意見
    後，本院合議庭乃依刑事訴訟法第273 條之1 第1 項規定，
    裁定由受命法官獨任進行簡式審判程序，合先敘明。
二、上揭事實業據被告甲○○於本院審理時坦承不諱，而被告為
    警查獲後所採集之尿液檢體，經送請台灣檢驗科技股份有限
    公司以酵素免疫分析法初步檢驗，再佐以氣相層析質譜儀分
    析法確認檢驗結果，確呈嗎啡及甲基安非他命陽性反應，此
    有桃園縣政府警察局龜山分局被採尿人尿液暨毒品真實姓名
    與編號對照表及台灣檢驗科技股份有限公司濫用藥物檢驗報
    告各1 紙附卷可稽，足認被告上開任意性之自白與事實相符
    ，堪以採信。又按毒品危害防制條例於92年7 月9 日修正公
    布，自93年1 月9 日施行，而依修正後之規定，僅限於「初
    犯」及「5 年後再犯」2 種情形，始應先經觀察、勒戒或強
    制戒治程序。倘被告於5 年內已再犯，經依法追訴處罰，縱
    其第3 次（或第3 次以上）再度施用毒品之時間，在初犯經
    觀察、勒戒或強制戒治執行完畢釋放5 年以後，已不合於「
    5 年後再犯」之規定，且因已於「5 年內再犯」，顯見其再
    犯率甚高，原實施觀察、勒戒或強制戒治，已無法收其實效
    ，即應依該條例第10條規定處罰；又所謂5 年戒斷期間之計
    算，係指相鄰之前後2 次施用毒品時間之間隔而言，非可飛
    躍自初次起算其5 年期間（最高法院95年度第7 次、97年第
    5 次刑事庭會議決議、最高法院95年度台非字第65號判決參
    照）。經查，本件被告於前案觀察、勒戒執行完畢釋放（92
    年3 月27日）後5 年內，即於92年10月至93年8 月間再因連
    續施用第一、二級毒品案件，經新竹地院以93年度訴字第13
    6 號判決分別判處有期徒刑10月、6 月，應執行有期徒刑1
    年2 月確定，此有臺灣高等法院被告前案紀錄表1 份在卷足
    憑，是本件被告施用第一、二級毒品犯行雖已於前案觀察、
    勒戒執行完畢釋放後5 年後，惟因其已於5 年內再犯，依上
    開說明，仍應追訴處罰。綜上，本件事證明確，被告犯行堪
    以認定，應依法論科。
三、核被告甲○○所為，分別係犯毒品危害防制條例第10條第1
    項之施用第一級毒品罪及同條第2 項之施用第二級毒品罪。
    被告於施用第一、二級毒品前持有第一、二級毒品之低度行
    為，應為其施用之高度行為所吸收，均不另論罪。被告所犯
    上開二罪間，犯意各別，行為互殊，應分論併罰。另被告有
    如上開事實欄一所載之犯罪科刑及執行情形，有臺灣高等法
    院被告前案紀錄表1 份在卷可按，其於徒刑執行完畢後5 年
    內故意再犯本件有期徒刑以上之二罪，皆為累犯，均應依刑
    法第47條第1 項之規定加重其刑。爰審酌被告已有施用毒品
    前科，於本案復另行施用第一、二級毒品海洛因及甲基安非
    他命，顯見其意志不堅，缺乏勒戒動機，其施用毒品足以導
    致精神障礙、性格異常，甚至造成生命危險，戕害一己之身
    體健康，惟念其犯後終能坦承犯行、態度尚佳等一切情狀，
    本院認檢察官就被告本件施用第一、二級毒品犯行分別求處
    有期徒刑11月、7 月，應執行有期徒刑1 年4 月尚屬適當，
    而分別量處如主文所示之刑，並定其應執行之刑，以示懲儆
    。
據上論斷，應依刑事訴訟法第273 條之1 第1 項、第299 條第1
項前段，毒品危害防制條例第10條第1 項、第2 項，刑法第11條
前段、第51條第5 款，判決如主文。
本案經檢察官梁光宗到庭執行職務。
中    華    民    國    99    年    9    月     30    日
                        刑事庭  法  官  鍾雅蘭
以上正本證明與原本無異。
如不服本判決，得自收受送達之翌日起10日內向本院提出上訴狀
（應附繕本），其未敘述上訴理由者，應於上訴期間屆滿後20日
內補提理由書狀於本院，上訴於臺灣高等法院。
                                書記官  陳恩如
中    華    民    國    99    年    9    月     30    日
附錄本案論罪科刑法條：
毒品危害防制條例第10條
施用第一級毒品者，處6 月以上5 年以下有期徒刑。
施用第二級毒品者，處3 年以下有期徒刑。

司法院資訊處製作；財團法人民間司法改革基金會備份。
